【裁判字號】    98,交聲,4275
【裁判日期】    981225
【裁判案由】    交管條例聲異
【裁判全文】
臺灣板橋地方法院刑事裁定            98年度交聲字第4275號
原處分機關  臺北市交通事件裁決所
異  議  人  甲○○
即受處分人
上列異議人即受處分人因違反道路交通管理處罰條例案件，對於
臺北市交通事件裁決所中華民國98年10月27日所為之處分（北市
裁罰字第裁22-A02YRB932號）聲明異議，本院裁定如下：
    主  文
異議駁回。
    理  由
一、原處分機關處分意旨略以：異議人即受處分人甲○○於民國
    98年6 月23日19時20分許，駕駛北之特企業有限公司所有之
    車牌號碼0066－QG號自用小客車，停放在臺北市○○○路○
    段之貨車裝卸專用區停車格內，因有「停車車種不依規定」
    之違規行為，經臺北市政府警察局交通警察大隊直屬第二分
    隊警員填製臺北市政府警察局掌電字第A02YRB932 號舉發違
    反道路交通管理事件通知單（下稱舉發通知單）逕行舉發。
    嗣經原處分機關認定確有上開交通違規情事，依道路交通管
    理處罰條例第56條第1 項第9 款規定，裁處異議人罰鍰新臺
    幣（下同）600 元等語。
二、聲明異議意旨略以：異議人確於98年6 月23日19時20分許，
    駕駛車牌號碼0066－QG號自用小客車，因送貨至臺北市○○
    ○路○ 段27號之吳小姐，而將上開車輛停放在臺北市○○路
    ○ 段貨車裝卸專用區之停車格內。然該車輛確實為送貨用車
    輛，且異議人停放時間僅15分鐘，尚在規定之20分鐘內，該
    貨車裝卸專用區之停車格亦未標明「必需登記為貨車」方得
    停放，而讓異議人誤以為送貨即可停靠，實屬標示不清。為
    此聲明異議，請求撤銷原處分云云。
三、按汽車停車時，停車時間、位置、方式及車種，如公路主管
    機關、市區道路主管機關或警察機關有特別規定時，應依其
    規定，道路交通安全規則第112 條第1 項第15款訂有明文。
    次按汽車駕駛人停車時，停車時間、位置、方式、車種不依
    規定者，處600 元以上1200元以下罰鍰，道路交通管理處罰
    條例第56條第1 項第9 款定有明文。且依違反道路交通管理
    事件統一裁罰基準表之記載，駕駛自用小客車違反道路交通
    管理處罰條例第56條第1 項第9 款規定，於期限內繳納或到
    案聽候裁決者，應處罰鍰600 元。復按「裝卸貨停車位使用
    對象為領有營業牌照之營業用貨車及一般貨車」，此業經臺
    北市政府交通局88年1 月21日北市交停字第8820255401號公
    告在案。
四、經查，異議人於98年6 月23日19時20分許，將北之特企業有
    限公司所有之車牌號碼0066－QG號汽車，停放在臺北市○○
    ○路○ 段之貨車裝卸專用區停車格內之事實，此為異議人所
    不否認，並經證人即現場執行舉發之警員高欽亮於本院訊問
    時結證明確，復有上開舉發通知單、汽車車籍資料查詢表各
    1 紙及照片8 張附卷可參，堪信屬實。次查，異議人所駕駛
    之上開車輛，業經登記為「自用小客車」乙節，亦有上開車
    輛之行車執照影本1 紙在卷可稽（見本院卷宗第22頁）。又
    異議人於上揭時、地停放上開車輛之停車格位置，四周劃設
    有藍色（內圈）與白色（外圈）雙實線，停車格內標示有「
    貨車裝卸區」之白色字體，停車格旁復立有標誌載明「貨車
    裝卸專用區」、「限停20分鐘」、「貨車裝卸時間」、「週
    一至週五」、「07：00—20：00」、「每次30元」等情，此
    觀諸卷附照片2 張甚明（見本院卷宗第17頁），足認該停車
    格確屬貨車裝卸專用區之停車格無疑，且照片中所顯現標線
    及標誌之字體均屬清晰，復未遭受遮蔽或磨損，異議人亦不
    至有所誤認。從而，異議人於98年6 月23日（星期二）19時
    20分許，將上開非屬營業用貨車或一般貨車之「自用小客車
    」，停放在上開「貨車裝卸專用區停車格」內，自屬「停車
    車種不依規定」之違規行為無疑。異議人雖以前揭情詞置辯
    ，惟按車藉登記內所示之相關資訊，乃交通監理機關辨識車
    輛之重要依據，有助於辨識車籍、特定車輛，及對交通秩序
    之維護及確保道路安全，另具有事後規制、追究之功效，俾
    免行為人利用此類動力交通工具從事違法犯紀之行為。車輛
    之所有人及駕駛人，自不得以其主觀認定駕駛車輛之相關資
    訊為何，即自行判斷其行為是否為合法。果若異議人所言登
    記為自小客車之車輛因其為載貨用即屬貨車，豈非任意車輛
    均得以其自認之車種型態而行使於欲行使之道路上或為原受
    禁止及管制之行為，而使道路交通管理處罰條例及道路交通
    安全規則等規定均形同具文，實與上開規定之立法本旨相違
    ，益徵異議人所辯顯屬無據，要難採信。
五、綜上所述，異議人確於上揭時、地，有「停車車種不依規定
    」之違規行為，經原處分機關依據道路交通管理處罰條例第
    56條第1 項第9 款規定，裁處異議人罰鍰600 元，經核尚無
    不合，應予維持。異議人以前揭情詞聲明異議，均不足以作
    為撤銷原處分之依據，其異議為無理由，應予駁回。
六、據上論斷，應依道路交通管理處罰條例第87條第2 項，道路
    交通案件處理辦法第19條，裁定如主文。
中    華    民    國    98    年    12    月    25    日
                  交通法庭    法  官    賴彥魁
以上正本證明與原本無異
如不服本裁定，應於裁定送達後5 日內敘明抗告理由，向本院提
出抗告狀。
                              書記官    楊文祥
中    華    民    國    98    年    12    月    25    日


司法院資訊處製作；財團法人民間司法改革基金會備份。
